【裁判字號】    98,上訴,253
【裁判日期】    980519
【裁判案由】    毒品危害防制條例
【裁判全文】
臺灣高等法院臺南分院刑事判決         98年度上訴字第253號
上  訴  人
即  被  告  甲○○
上列上訴人因毒品危害防制條例案件，不服臺灣臺南地方法院97
年度訴字第1968號中華民國97年12月10日第一審判決（起訴案號
：臺灣臺南地方法院檢察署97年度毒偵字第2499號），提起上訴
，本院判決如下：
    主  文
上訴駁回。
    事  實
一、甲○○前因施用毒品案件，經觀察、勒戒後，認有繼續施用
    毒品之傾向，經法院裁定令入戒治處所施以強制戒治，嗣於
    民國96年10月15日，因停止強制戒治出監，並由台灣台南地
    方法院檢察署檢察官於同年月16日以96年度戒毒偵字第177
    號為不起訴之處分確定。又因竊盜案件，經本院於95年8月
    29日，以95年度上易字第395號判決判處應執行有期徒刑1年
    4月確定，而於97年1月30日執行完畢，猶不知悔改，復基於
    施用第一級毒品海洛因之犯意，於97年9月1日19時許，在其
    位於臺南縣永康市○○路53巷143弄36號住處附近市場之公
    共廁所內，以針筒注射之方式，施用第一級毒品海洛因，嗣
    為警於同年月2日17時25分許，在臺南縣永康市○○路260巷
    20號前查獲，當場扣得第一級毒品海洛因1包（含袋重0.25
    公克），並經其同意採集尿液送檢結果呈嗎啡及可待因陽性
    反應。
二、案經臺南市警察局第五分局報告台灣台南地方法院檢察署檢
    察官偵查起訴。
    理  由
一、上揭犯罪事實，業經被告甲○○在偵查中自白不諱，復有臺
    南市警察局第五分局委託檢驗尿液代號與真實姓名年籍對照
    表、詮昕科技股份有限公司濫用藥物尿液檢驗報告及被告刑
    案資料查註紀錄表等在卷可稽，而扣案粉末1包經送驗結果
    ，確為第一級毒品海洛因無誤，此有臺南市警察局第五分局
    查獲毒品危害防制條例案毒品初步檢驗報告單附卷可資佐證
    。被告犯行堪予認定。
二、核被告甲○○所為，係犯毒品危害防制條例第10條第1項之
    施用第一級毒品罪嫌。其持有第一級毒品之低度行為應為施
    用之高度行為所吸收，不另論罪。被告曾受有期徒刑之執行
    完畢，有被告刑案資料查註紀錄表可參，其於5年內故意再
    犯本件有期徒刑以上之罪，為累犯，應依刑法第47條第1項
    規定加重其刑。
三、原審因予適用毒品危害防制條例第10條第1項、第18條第1項
    ，刑法第11條前段、第47條第1項、第38條第1項第2款，並
    審酌被告犯罪一切情狀，量處有期徒刑八月，扣案之第一級
    毒品海洛因1包（淨重0.021 公克），依同條例第18條第1項
    之規定，宣告沒收銷燬之。空包裝袋一個沒收。本院核其認
    事用法俱無不合，量刑亦稱妥適，被告上訴意旨主張其現正
    在美沙酮替代療法中，惟查：被告至被查獲後之97年10月8
    日始至成功大學附設醫院首次就診，有成功大學附設醫院98
    年4月20日成附醫醫事字第0980006877號函在本院卷可稽，
    自不足依毒品危害防治條例第21條第1項請求為不起訴處分,
    上訴為無理由，應予駁回。
四、被告經合法傳喚，無正當理由不到庭，不待其陳述逕行判決
    。
據上論結，應依刑事訴訟法第368條、第371條，判決如主文。
本案經檢察官趙中岳到庭執行職務。
中    華    民    國    98    年    5    月    19    日
                  刑事第五庭    審判長法  官  楊明章
                                      法  官  顏基典
                                      法  官  楊子莊
以上正本證明與原本無異。
如不服本判決應於收受送達後10日內向本院提出上訴書狀，其未
敘述上訴理由者，並得於提起上訴後10日內向本院補提理由書（
均須按他造當事人之人數附繕本）「切勿逕送上級法院」。
                                      書記官  王全龍
中    華    民    國    98    年    5     月    20    日
附錄本案論罪科刑法條：
毒品危害防制條例第10條
施用第一級毒品者，處6月以上5年以下有期徒刑。
施用第二級毒品者，處3年以下有期徒刑。


司法院資訊處製作；財團法人民間司法改革基金會備份。
